# 限制性股票回购涉及费用及递延所得税资产问题处理

提问人：xueyou654 时间：2015-12-16 00:00:24
陈版主，您好，企业在 2014 年 7 月向高管授予限制性股票激励，分三年解锁各1/3,在 2015 年解锁了1/3股票，另有一高管离职，公司回购股份，请问回购股票之前分摊到费用需不需要转回或其他处理？另授予年份、解锁各年和最终解锁到期各年份递延所得税资产如何处理？谢谢版主

回答人：chenyiwei
如果回购的原因仅是因为提前离职（不满足服务期限条件），则此前等待期内已确认的与被回购股份相关的股权激励累计费用应在回购当期转回，冲减当期管理费用。递延所得税资产结合期末余额测算一并调整，不单独计算其转回数。

提问人：xueyou654 时间：2015-12-16 12:55:36
陈老师，您好，如果回购的原因未达到行权条件，则此前等待期内已确认的与被回购股份相关的股权激励累计费用也应在回购当期转回吗？递延所得税资产期末余额如何测算啊？

回答人：chenyiwei
如果是因为未满足服务期限条件和/或非市场业绩条件而回购，则：此前等待期内已确认的与被回购股份相关的股权激励累计费用也应在回购当期转回；递延所得税余额的测算请参考《计学撮要 2013 》中的举例。

提问人：xueyou654 时间：2015-12-16 23:00:05
陈老师，您好，我在《计学撮要 2013 》“所有税会计相关问题”没有看到递延所得税余额的测算内容啊，请问具体在哪，谢谢陈老师。

回答人：chenyiwei
在专题I的“第二章 我国居民企业实行股权激励计划有关企业所得税的会计处理问题”中。